臺灣臺中地方法院宣示判決筆錄　　　　　95年度訴字第3794號
公　訴　人　臺灣臺中地方法院檢察署檢察官
被　　　告　甲○○
上列被告因偽造文書等案件（95年度偵字第 18531號），於中華
民國96年4月3日下午 4時整在本院刑事第六法庭宣示判決，出席
職員如下：
法官起立朗讀判決主文、犯罪事實要旨、處罰條文、附記事項，
及告以上訴限制、期間並提出上訴狀之法院，且諭知記載其內容
：
    主  文
甲○○行使偽造公文書，足以生損害於公眾及他人，處有期徒刑
壹年壹月；扣案如附表一所示之偽造印章及附表二所示之物品均
沒收。又二次竊盜，各處有期徒刑參月。又行使偽造公文書，足
以生損害於公眾及他人，處有期徒刑壹年壹月；扣案如附表一所
示之偽造印章及附表二所示之物品均沒收。又意圖為自己不法之
所有，以詐術使人將本人之物交付未遂，處有期徒刑貳月。應執
行有期徒刑貳年，緩刑伍年，緩刑期間付保護管束，並應依執行
檢察官之命令，向指定之公益團體、地方自治團體或社區提供貳
佰肆拾小時之義務勞務；扣案如附表一所示之偽造印章及附表二
所示之物品均沒收。
壹、犯罪事實要旨：
一、甲○○於民國95年 7月前某時，以不明之方法，自不詳處所
    ，取得如附表一所示之偽造公印及附表二所示之偽造台中市
    ○○○○道路廢棄車輛清理通知書、行政院環境保護署識別
    證（原均為空白）、交通部公路局台中區監理所函、臺灣臺
    中地方法院（強制執行）函、交通部公路局台中區○○○○
    ○路線表（上開公文書內之發文日期、字號與受強制執行之
    車牌號碼欄部分，原均屬空白）、偽造文字與英文字母橡皮
    章後（被告雖稱：上開偽造公印、公文書與其他物品，均係
    於95年 2月間，自其後於95年4月4日死亡之友人耿子正處所
    取得，惟此為本院所不採），因經濟困難，竟思利用上開偽
    造之公印與公文書，另偽造行政院環境保護署職員之證件後
    ，冒充為行政院環境保護署之公務員，以行政強制執行拖吊
    「廢棄車輛」之名義，委託不知情之民間拖吊業者為其拖吊
    他人停放於路旁之車輛，以此方式行竊取他人之車輛後，再
    將該些「廢棄車輛」以行政強制執行之名義轉售予不知情之
    資源回收業者以牟利，而於95年7、8月間，基於偽造特種文
    書（行政院環境保護署職員識別證）後持以行使、偽造公文
    書後持以行使、僭行公務員職權、竊盜、詐欺取財之犯意，
    及為自己不法所有之意圖，同時、先後或接續為下述犯行：
  (一)於95年7月中旬某日，在其臺中縣大里市○○路437巷7弄9號
    9 樓之住處，以委託不知情之他人代刻「偵察組：甲○○」
    、「證號：字第13822號」章（未扣案）後，自行蓋用於1張
    偽造之空白行政院環境保護署識別證之方式，偽造完成屬於
    特種文書之行政院環境保護署職員識別證 1張，足以生損害
    於行政院環境保護署所屬人員識別之同一性與職權行使之公
    信力。
  (二)於95年7月中旬某日至95年8月10日間，亦在其上址住處內，
    接續以附表二編號8.所示之數字與英文字母橡皮章蓋用於偽
    造之交通部公路局台中區監理所（強制執行）函、臺灣臺中
    地方法院（強制執行）函、交通部公路局台中區○○○○○
    路線表相關欄位之方式，完成發文日期、字號或受「強制執
    行」汽車車號之記載後，偽造完成交通部公路局台中區監理
    所（強制執行）函、臺灣臺中地方法院（強制執行）函與交
    通部公路局台中區○○○○○路線表各 5份，足以生損害於
    各該機關職權行使之公信力。
  (三)95年 8月10日中午11時55分許，持前開偽造完成之行政院環
    境保護署識別證與交通部公路局台中區監理所（強制執行）
    函、臺灣臺中地方法院（強制執行）函、交通部公路局台中
    區○○○○○路線表等公文書，前往臺中市○○區○○路12
    1之5號「全方位汽車有限公司」（為汽車拖吊業者），向負
    責人陳心慈佯稱有「廢棄車輛」欲拖吊，並出示前開證件及
    公文書，冒充為行政院環境保護署之公務員而行使職權，足
    以生損害於各該機關職權行使之公信力及不知情之陳心慈（
    及後述之陳俊明），致使陳心慈誤以為真，指派不知情之司
    機陳俊明駕車隨同甲○○前往拖吊「廢棄車輛」。陳俊明即
    依甲○○之指示，於1.95年 8月10日中午12時40分，在臺中
    縣烏日鄉○○路○○路口旁停車場，拖吊得 1部無號牌之中
    華藍色自用小貨車（為吳青峰所有）及 1部無號碼之裕隆藍
    色自用小客車（為乙○○所有），2.同日下午 2時10分，在
    臺中市○○○○路與三和街口，拖吊得 1部無號牌之福特六
    和紅色營業用小貨車（為吳青峰所有）與另 1部無號牌之順
    風紅色自用小客車（為丙○○所有）後，均依甲○○之指示
    ，拖往位於臺中市○○區○○路2段464號「鐵勇股份有限公
    司」（為廢鐵資源回收場，下稱「鐵勇資源回收場」）停放
    （拖吊費用合計新臺幣2千8百元，由甲○○於拖吊完成後，
    返回「全方位汽車有限公司」給付予陳心慈）。甲○○即以
    此方式，行使前開偽造之特種文書及公文書、並僭行公務員
    職權，而利用不知情之陳心慈與陳俊明為其先後二次竊得他
    人之財物。
  (四)甲○○於將上開車輛竊取至「鐵勇資源回收場」後，即向該
    回收場之負責人陳憲志出示前開偽造之證件與公文書，而再
    度行使前開偽造之特種文書與公文書，分別足以生損害各該
    機關職權行使之公信力及陳憲志，甲○○並向佯陳憲志佯稱
    該些車輛均為行政院環境保護署拖吊得之「廢棄車輛」，而
    僭行公務員職權，致使陳憲志誤以為真，允以每輛車新臺幣
    5 千元之代價收購，惟尚未付款，即因車主吳青峰報案警方
    經由路口監視錄影帶，發覺拖吊之車輛屬「全方位汽車有限
    公司」所有，而循線查獲上情，並先後於95年 8月11日晚上
    6時許，在上址「鐵勇資源回收場」處，扣得前開4輛汽車（
    經發還予車主），於同日晚上 8時許，在「鐵勇資源回收場
    」辦公室內，扣得如附表二編號1.、2.、3.所示之物，於同
    日晚上11時許，在甲○○上址住處，扣得其餘附表一、附表
    二所示之印章與應認屬甲○○所有供犯罪所用或預備之物品
    ，甲○○始未詐欺得逞。
二、案經臺中縣警察局烏日分局報告臺灣臺中地方法院檢察署檢
    察官偵查起訴，本院改依認罪協商程序而為判決。
貳、處罰條文：刑法第216條、第210條、第212條、第158條第 1
    項、第55條、第320條第1項、第339條第3項、第1項、第 51
    條第5款、第74條第1項第1款、第5款、第93條第1項第2款、
    第219條、第38條第1項第2款，刑法施行法第1條之1第1項。
參、併予敘明部分：被告願於宣示判決前，向財團法人南投縣博
    幼社會福利慈善事業基金會捐款新臺幣拾伍萬元（實際上已
    於96年1月23日完成捐款，並於96年1月24日檢據到院）。
肆、協商判決除有刑事訴訟法第四百五十五條之四第一項第一款
    於本訊問程序終結前，被告撤銷協商合意或檢察官撤回協商
    聲請者；第二款被告協商之意思非出於自由意志者；第四款
    被告所犯之罪非第四百五十五條之二第一項所定得以聲請協
    商判決者；第六款被告有其他較重之裁判上一罪之犯罪事實
    者；第七款法院認應諭知免刑或免訴、不受理者情形之一，
    及違反同條第二項「法院應於協商合意範圍內為判決；法院
    為協商判決所科之刑，以宣告緩刑或二年以下有期徒刑、拘
    役或罰金為限」之規定者外，不得上訴。
伍、本件如得上訴，而如不服本件判決，得自收受宣示判決筆錄
    送達之日起十日內，向本院提出上訴書狀，上訴於第二審法
    院。
中　　華　　民　　國　　96　　年　　4 　　月　　3 　　日
                  臺灣臺中地方法院刑事第六庭
                            書記官  黃 士 益
                            法  官  鄧 敏 雄
上正本證明與原本無異
                            書記官  黃 士 益
中　　華　　民　　國　　96　　年　　4 　　月　　3 　　日
附錄本案論罪科刑法條全文：
中華民國刑法第216條
行使第210條至第215條之文書者，依偽造、變造文書或登載不實
事項或使登載不實事項之規定處斷。
中華民國刑法第211條
偽造、變造公文書，足以生損害於公眾或他人者，處1年以上7年
以下有期徒刑。
中華民國刑法第212條
偽造、變造護照、旅券、免許證、特許證及關於品行、能力服務
或其他相類之證書、介紹書，足以生損害於公眾或他人者，處 1
年以下有期徒刑、拘役或3百元以下罰金。
中華民國刑法第158條第1項
冒充公務員而行使其職權者，處3年以下有期徒刑、拘役或5百元
以下罰金。
中華民國刑法第320條第1項
意圖為自己或第三人不法之所有，而竊取他人之動產者，為竊盜
罪，處5年以下有期徒刑、拘役或5百元以下罰金。
中華民國刑法第339條第1項、第3項
意圖為自己或第三人不法之所有，以詐術使人將本人或第三人之
物交付者，處5年以下有期徒刑、拘役或科或併科1千元以下罰金
。
前二項之未遂犯罰之。
附表一：應沒收之偽造印章
 ┌──┬─────────────┬─────┬──────────┐
 │編號│偽造之公印名稱            │ 數   量  │　  備        註    │
 ├──┼─────────────┼─────┼──────────┤
 │ 1. │偽造之法官公函用簽字章    │合計肆顆  │姓名：「陳民權」、「│
 │    │                          │          │李國岳」、「吳承賢」│
 │    │                          │          │、「莊國輝」        │
 ├──┼─────────────┼─────┼──────────┤
 │ 2. │偽造之（交通部公路局台中區│壹顆      │姓名：「張國棟」    │
 │    │監理所）所長公函用簽字章  │          │                    │
 ├──┼─────────────┼─────┼──────────┤
 │ 3. │偽造之行政院環保署署長「張│合計肆顆  │                    │
 │    │國龍」、副處長「朱雨其」、│          │                    │
 │    │司機「李信德」、副組長「王│          │                    │
 │    │留年」職名章              │          │                    │
 ├──┼─────────────┼─────┼──────────┤
 │ 4. │偽造之「臺灣台中地方法院」│貳顆      │                    │
 │    │機關印信                  │          │                    │
 ├──┼─────────────┼─────┼──────────┤
 │ 5. │偽造之行政院環保署審查執行│壹顆      │                    │
 │    │准呈章                    │          │                    │
 ├──┼─────────────┼─────┼──────────┤
 │ 6. │偽造之「行政院環保署」圓戳│壹顆      │                    │
 │    │章                        │          │                    │
 ├──┼─────────────┼─────┼──────────┤
 │ 7. │偽造之「強制執行」章      │壹顆      │                    │
 │    │                          │          │                    │
 ├──┼─────────────┼─────┼──────────┤
 │ 8. │偽造之「行政院環保署」鋼戳│壹座      │                    │
 │    │印臺                      │          │                    │
 │    │                          │          │                    │
 └──┴─────────────┴─────┴──────────┘
附表二：應沒收之其他扣案物品
 ┌──┬─────────────┬─────┬──────────┐
 │編號│    品              名    │  數  量  │    備        註    │
 ├──┼─────────────┼─────┼──────────┤
 │ 1. │偽造之台中市○○○○道路廢│柒張      │其上偽造之印文依刑法│
 │    │棄車輛清理通知書          │          │第219條之規定沒收   │
 ├──┼─────────────┼─────┼──────────┤
 │ 2. │偽造之行政院環境保護署「偵│壹張      │                    │
 │    │察組甲○○」識別證        │          │                    │
 ├──┼─────────────┼─────┼──────────┤
 │ 3. │偽造之交通部公路局台中區監│各伍張    │其上偽造之印文依刑法│
 │    │理所（強制執行）函、臺灣臺│          │第219條之規定沒收   │
 │    │中地方法院（強制執行）函、│          │                    │
 │    │交通部公路局臺中區監理所運│          │                    │
 │    │送路線表                  │          │                    │
 ├──┼─────────────┼─────┼──────────┤
 │ 4. │偽造之行政院環境保護署空白│參盒      │                    │
 │    │識別證                    │          │                    │
 ├──┼─────────────┼─────┼──────────┤
 │ 5. │偽造之台中市○○○○道路廢│拾張      │其上偽造之印文依刑法│
 │    │棄車輛清理通知書          │          │第219條之規定沒收   │
 ├──┼─────────────┼─────┼──────────┤
 │ 6. │偽造之臺灣臺中地方法院（強│肆張      │其上偽造之印文依刑法│
 │    │制執行）函                │          │第219條規定沒收     │
 ├──┼─────────────┼─────┼──────────┤
 │ 7. │偽造之交通部公路局台中區監│捌張      │其上偽造之印文依刑法│
 │    │理所運送路線表            │          │第219條規定沒收     │
 ├──┼─────────────┼─────┼──────────┤
 │ 8. │偽造之小橡皮章            │拾捌個    │數字及英文字母章    │
 │    │                          │          │                    │
 └──┴─────────────┴─────┴──────────┘
